【裁判字號】    90,交聲,92
【裁判日期】    900413
【裁判案由】    違反道路交通管理處罰條例聲明異議
【裁判全文】
臺灣臺北地方法院交通事件裁定                        九十年度交聲字第九二號
    異議人即
    受處分人  甲○○
右列受處分人因違反道路交通管理處罰條例案件，對於台北市交通事件裁決所中華民
國九十年一月十八日所為之處分（原處分案號：北市裁三字第車裁二二－ＡＢＵ六七
八五九八號），聲明異議，本院裁定如左：
    主      文
原處分撤銷。
    理      由
一、本件原處分機關認定受處分人為巧玲企業有限公司（以下稱巧玲公司）之負責人
    ，而車號ＡＺ－一九六五號自用小客貨車登記為巧玲公司所有，而受處分人於民
    國八十九年十一月十二日上午十一時二十分許，在台北市中山區○○○路○段、
    德惠街口附近，將巧玲公司所有上開車號自用小客貨車停放在路邊，並在該部汽
    車上懸掛招牌，而在該處之路邊及該部汽車上擺設皮包販賣予不特定人，為台北
    市政府警察局中山分局（以下稱中山分局）圓山派出所員警莊文宗以受處分人有
    違反道路交通管理處罰條例（民國九十年年一月十七日總統修正公布前之舊法，
    新法雖經總統修正公布，惟其施行日期依同條例第九十三條規定須由行政院以命
    令定之，而行政院尚未以命令公布新法之施行日期，故以下所述及之本條例均係
    現在仍有效之修正生效前之舊法，先予敘明）第十二條第一項第三款「使用矇領
    之牌照」規定之行為掣單舉發，嗣受處分人於舉發通知單上所載應到案日期前向
    原處分機關提出申訴，經原處分機關請舉發單位即中山分局調查結果，仍認定受
    處分人有前述違規行為，原處分機關乃於九十年一月十八日以受處分人有違反前
    揭道路交通管理處罰條例第十二條第一項第三款規定之行為，從輕裁處受處分人
    罰鍰新台幣（以下同）三千六百元。
二、訊據受處分人固不否認其為巧玲公司之負責人及前述車號汽車登記為巧玲公司所
    有，並有於前述時地在前述汽車上及前述路段販賣皮包之行為，核與本院卷附巧
    玲公司之公司執照影本、前述車號汽車之車籍資料所記載之情節相符，並與舉發
    員警莊文宗於本院九十年三月十六日所供述之情節相符（當日訊問筆錄參照），
    惟堅決否認有任何違反道路交通管理處罰條例之行為，辯稱：我是因為近來景氣
    不好，才在路邊賣皮包，警察可以開我未經許可擺設攤位之處罰，但是我絕對沒
    有什麼使用矇領牌照之行為等語。
三、本院經查：
    道路交通管理處罰條例第十二條第一項第三款法文所規定之使用矇領之牌照，其
    意義依本院卷附台灣高等法院八十五年交抗字第五九號裁定、第六０號裁定、八
    十七年度交抗字第二九號裁定所揭示之旨，應係指行為人以不法或不正當之方法
    向交通監理機關取得汽車牌照使用之情形，本件如前所述於本件訴訟上可得確定
    之事實乃係受處分人在前述時地擅自擺攤販賣皮包，而前述車號汽車係於八十年
    十一月二十日領牌（車號為000－0000），並於八十六年十一月二十日換
    發牌照為ＡＺ－一九六五，有前述車號汽車之車籍資料附本院卷可稽，於卷存證
    據資料內並無任何積極證據足以證明受處分人有以不法或不正當之方法向交通監
    理機關取得前述車號汽車牌照使用，核諸前揭說明，受處分人所為自與道路交通
    管理處罰條例第十二條第一項第三款法文所規定使用矇領之牌照之構成要件有間
    ，受處分人以此為其聲明異議，自應認其聲明異議為有理由，而如前所述，本件
    訴訟上可得確定之事實僅為受處分人有於前述時地在道路上擺設攤位販賣皮包而
    已，故受處分人是否有違反道路交通管理處罰條例第八十二條第一項第十款在公
    告禁止設攤之處擺設攤位或係違反同條例第八十三條第二款未經許可在道路擺設
    攤位之規定，因行為人違反此二條規定之處罰機關，依同條例第八條第一項第二
    款規定係由警察機關處罰，而非由原處分機關處罰，故本院即將原處分撤銷為已
    足，而應由原處分機關本於本件裁定意旨妥為與舉發單位即中山分局研處如何對
    受處分人上開違規行為為處罰，應併予指明。
據上論斷，應依道路交通案件處理辦法第二十條前段，裁定如主文。
中      華      民      國    九十      年      四      月     十三    日
                                      臺灣臺北地方法院交通法庭
                                          法  官  葉  建  廷
右正本證明與原本無異。
如不服本裁定，應於裁定送達後五日內向本院提出抗告狀。
                                          書記官  許  婉  如
中      華      民      國    九十      年      四      月     十三     日


司法院資訊處製作；財團法人民間司法改革基金會備份。
